【裁判字號】    98,易,1085
【裁判日期】    981030
【裁判案由】    竊盜
【裁判全文】
臺灣彰化地方法院刑事判決              98年度易字第1085號
公  訴  人  臺灣彰化地方法院檢察署檢察官
被      告  乙○○
                      號
                    現於台灣彰化監獄
上列被告因竊盜案件，經檢察官提起公訴（98年度偵字第8249
號），本院判決如下：
    主  文
乙○○攜帶兇器、毀壞門扇竊盜，累犯，處有期徒刑拾月。
    事  實
一、乙○○前曾於民國89年12月5日，因竊盜案件，經臺灣高等
    法院臺南分院以89年度上易字第1875五號判處有期徒刑1年6
    月確定，後入監服刑，已於92年7月13日日縮刑期滿執行完
    畢。詎仍不知警惕，於96年1月12日晚上23時28分許，駕駛
    不詳號碼之車輛，途經甲○○所經營、址設臺東縣光復路
    316號之「東龍檳榔攤」鐵皮屋（未有人住居），因見四下
    無人，竟突萌為自己不法所有之意圖，以所有客觀上足供為
    兇器使用之螺絲起子一支，將上開「東龍檳榔攤」鐵皮屋之
    大門撬開後，再以該螺絲起子將木門上之喇叭鑰（即司畢鎖
    ，附著於門上）撬壞後，入內竊取甲○○所有、擺放在上開
    檳榔攤鐵皮屋櫃檯上之香菸160包（價值新台幣8680元）、
    置於走廊香菸大衛牌2箱（價值41320元）、抽屜內現金3000
    元、皮包內現金7000元，得手後逃逸。嗣經警循線查悉上情
    。
二、案經彰化縣警察局臺東分局報告臺灣臺東地方法院檢察署檢
    察官呈請臺灣高等法院檢察署令轉臺灣彰化地方法院檢察署
    檢察官偵查起訴。
    理    由
一、按「除簡式審判程式、簡易程式及第376條第1款、第2款所
    列之罪之案件外，第一審應行合議審判。」，刑事訴訟法第
    284條之1定有明文。本件被告李成福所犯屬刑事訴訟法第37
    6條第2款所列之罪，爰依法行獨任審判。又本件有關以下所
    引用被告以外之人於審判外之言詞或書面陳述，而不符合刑
    事訴訟法第159條之1至第159條之4之規定者，業經公訴人、
    被告於本院審理時明示同意作為證據，且均經本院於審理時
    當庭直接提示而為合法之調查，公訴人、被告均未於言詞辯
    論終結前聲明異議，本院審酌前開證據作成或取得之狀況，
    並無非法或不當取證之情事，且亦無顯不可信之情況，故認
    為適當而均得以作為證據，是前開證據依刑事訴訟法第159
    條之5之規定，均具有證據能力，先予敘明。
二、訊據被告對於上揭事實坦承不諱，且經證人即被害人甲○○
    於警詢及偵查中證述綦詳，復有內政部警政署刑事警察局96
    年2月7日刑紋字第0960019190號鑑驗書、勘察照片15張在卷
    可佐，足徵被告之任意性自白與事實相符，可以採信。本件
    事證明確，被告犯行洵堪認定，應予依法論科。
三、按毀壞構成門扇之一部之電動鎖及喇叭鎖，係毀壞門扇之行
    為，毀壞附加於門上之掛鎖，則屬毀壞安全設備；而附加於
    鐵門上之「掛鎖」，其鎖固屬安全設備，如係鑲在鐵門上之
    鎖，該鎖即構成門之一部，加以毀壞，則應認係毀壞門扇（
    最高法院83年度臺上字第3856號、85年度臺上字第5433號判
    決意旨參照）。按刑法第321條第1項第3款所定之兇器，其
    種類並無限制，凡客觀上足以對人之生命、身體、安全構成
    威脅，具有危險性之兇器均屬之如螺絲起子；復按刑法第
    321 條第1項第2款所指之門扇，係指建築物（包括公寓、大
    廈內之各住戶或店舖）之門扇而言。核被告所為，係犯刑法
    第321條第1項第3款、第2款之攜帶兇器、毀壞門扇竊盜罪。
    。查被告前於89年12月5日，因竊盜案件，經臺灣高等法院
    臺南分院以89年度上易字第1875五號判處有期徒刑1年6 月
    確定，後入監服刑，已於92年7月13日日縮刑期滿執行完畢
    ，有臺灣彰化地方法院檢察署刑案資料查註紀錄表及臺灣高
    等法院被告前案紀錄表各1份在卷可考，其於5年以內故意再
    犯本件有期徒刑以上之罪，為累犯，應依刑法第47條第1項
    之規定加重其刑。爰審酌被告前有竊盜前科，仍不思以合法
    正當途徑賺取所得，任意竊取他人財物，侵害他人權益非微
    ，顯然欠缺法紀觀念及自我控制能力，兼衡其所竊取之財物
    價值、對被害人所生損害、暨其犯罪動機、目的、手段及犯
    後坦承犯行之態度等一切情狀，量處如主文所示之刑，以示
    懲儆。被告持以竊盜所用之螺絲起子1支，雖係供被告犯本
    案所使用之物，惟並未扣案，且被告供承業已丟棄，故不予
    宣告沒收，附此敘明。又被告為本件犯行，固在96年4月24
    日以前，惟其於96年4月9日受通緝，並未同年12月31日前自
    動歸案，故依中華民國九十六年罪犯減刑條第5條規定，不
    予依該條例減刑，併此敘明。
據上論斷，應依刑事訴訟法299條第1項前段，刑法第321條第1項
第2款、第3款、第47條第1項，判決如主文。
本案經檢察官邱鼎文到庭執行職務。
中    華    民    國    98    年    10    月    30    日
                  刑事第三庭          法  官  洪志賢
以上正本證明與原本無異。
如不服本判決應於收受判決後10日內向本院提出上訴書狀，並應
敘述具體理由；其未敘述上訴理由者，應於上訴期間屆滿後20日
內向本院補提理由書（均須按他造當事人之人數附繕本）「切勿
逕送上級法院」。
告訴人或被害人對於判決如有不服具備理由請求檢察官上訴者，
其上訴期間之計算係以檢察官收受判決正本之日期為準。
中    華    民    國    98    年    10    月    30    日
                                      書記官  許億先
附錄本案論罪科刑法條全文：
中華民國刑法第321條
（加重竊盜罪）
犯竊盜罪而有左列情形之一者，處 6 月以上、 5 年以下有期徒
刑：
一、於夜間侵入住宅或有人居住之建築物、船艦或隱匿其內而犯
    之者。
二、毀越門扇、牆垣或其他安全設備而犯之者。
三、攜帶兇器而犯之者。
四、結夥三人以上而犯之者。
五、乘火災、水災或其他災害之際而犯之者。
六、在車站或埠頭而犯之者。
前項之未遂犯罰之。


司法院資訊處製作；財團法人民間司法改革基金會備份。
